臺灣士林地方法院民事裁定
111年度補字第168號
原      告  法濟寺  
兼  法  定
代  理  人  蔡並修  
共      同  
訴訟代理人  吳兆原律師
            康賢綜律師
被      告  王淑芬  
上列當事人間請求所有權移轉登記等事件，本院裁定如下：
    主  文
本件訴訟標的價額核定為新臺幣參仟捌佰捌拾伍萬玖仟捌佰柒拾
捌元。
原告應於收受本裁定正本送達之日起五日內補繳第一審裁判費新
臺幣參拾伍萬參仟玖佰陸拾捌元，逾期未補正，即駁回原告之訴
。
    事實及理由
一、因財產權而起訴，應依民事訴訟法第77條之13規定，繳納裁
    判費，此為起訴必須具備之程式。訴訟標的之價額，由法院
    核定。核定訴訟標的之價額，以起訴時之交易價額為準；無
    交易價額者，以原告就訴訟標的所有之利益為準。以一訴主
    張數項標的者，其價額合併計算之。民事訴訟法第77條之1
    第1項、第2項、第77條之2第1項前段分別定有明文。
二、查原告訴之聲明第1項係請求被告應給付原告法濟寺新臺幣
    （下同）20,000,000元及利息，第2項係請求被告應將如附
    表所示不動產之所有權移轉登記予原告蔡並修。核其聲明第
    1項之訴訟標的金額為20,000,000元；聲明第2項之訴訟標的
    價額應以如附表所示不動產之交易價值為準，並依起訴時之
    土地公告現值估算其交易價值。依此估算，如附表所示不動
    產於起訴時之交易價值約為18,859,878元（計算式：如附表
    所示），則訴之聲明第2項之訴訟標的價額即為18,859,878
    元。原告訴之聲明第1項、第2項為不同之訴訟標的，兩者間
    並無互相競合、應為選擇或主從關係，依前揭規定，其訴訟
    標的價額應合併計算。據上，本件訴訟標的價額核定為38,8
    59,878元（計算式：20,000,000＋18,859,878＝38,859,878）
    ，應徵第一審裁判費353,968元。茲依民事訴訟法第249條第
    1項但書之規定，限原告於收受本裁定正本送達之日起5日內
    如數補繳，逾期不繳，即駁回其訴。
三、爰裁定如主文。
中　　華　　民　　國　　111 　年　　4 　　月　　21　　日
                  民事第一庭法  官  江哲瑋
附表：
編號 縣市 鄉鎮 市區 段 小段 地號 面積 (平方公尺) 權利範圍 公告現值 (元/平方公尺) 交易價值 （新臺幣元，計算式：面積×權利範圍×公告現值，元以下四捨五入） 1 新北市 石碇區 雙溪 吊橋 4-3    39.00 1/1  500 19,500 2 新北市 石碇區 雙溪 吊橋 6   194.00 1/1      500       97,000 3 新北市 石碇區 雙溪 吊橋 6-2  2,658.00 1/1  500    1,329,000 4 新北市 石碇區 雙溪 吊橋 6-3   3,104.00 1/1      500   1,552,000 5 新北市 石碇區 雙溪 吊橋 7   165.00 1/1  500      82,500 6 新北市 石碇區 雙溪 吊橋 7-1  291.00 1/1      500     145,500 7 新北市 石碇區 雙溪 吊橋 7-4  262.00 1/1  500      131,000 8 新北市 石碇區 雙溪 吊橋 7-5   630.00 1/1      500    315,000 9 新北市 石碇區 雙溪 吊橋 8  1,358.00 1/1  500      679,000 10 新北市 石碇區 雙溪 吊橋 8-1   4,108.00 1/1      500   2,054,000 11 新北市 石碇區 雙溪 吊橋 8-2  446.00 1/1  500     223,000 12 新北市 石碇區 雙溪 吊橋 8-10   1,290.00  1/2      500     322,500 13 新北市 石碇區 雙溪 吊橋 9 3,332.00  1/2  500     833,000 14 新北市 石碇區 雙溪 吊橋 9-2   2,968.00  1/2      500     742,000 15 新北市 石碇區 雙溪 吊橋 9-3   310.00  1/2  500       77,500 16 新北市 石碇區 雙溪 吊橋 11-5  441.00  1/2      500      110,250 17 新北市 石碇區 雙溪 吊橋 14-1 8,606.00  1/2  500  2,151,500 18 新北市 石碇區 雙溪 吊橋 14-3  291.00  1/2      500      72,750 19 新北市 石碇區 雙溪 吊橋 14-6  462.00  1/2  500    115,500 20 新北市 石碇區 雙溪 吊橋 14-7   379.00  1/2      500       94,750 21 新北市 石碇區 雙溪 吊橋 14-8    48.00  1/2  500      12,000 22 新北市 石碇區 雙溪 吊橋 14-9  155.00  1/2      500       38,750 23 新北市 石碇區 雙溪 吊橋 17 3,210.00  1/2  500     802,500 24 新北市 石碇區 雙溪 吊橋 19 2,446.00  1/2      500     611,500 25 新北市 石碇區 雙溪 吊橋 19-1  92.00  1/2  500      23,000 26 新北市 石碇區 雙溪 吊橋 19-2  11,796.00  1/2      500   2,949,000 27 新北市 石碇區 雙溪 吊橋 19-3  617.00  1/2  500   154,250 28 新北市 石碇區 雙溪 吊橋 53-2 2,500.00 1/1      500  1,250,000 29 新北市 石碇區 雙溪 雙溪 108-23       6.00 1/1  500      3,000 30 新北市 石碇區 雙溪 雙溪 108-24      2.00 1/1      500        1,000 31 新北市 石碇區 雙溪 雙溪 108-25   239.00 1/1  500   119,500 32 新北市 石碇區 雙溪 雙溪 108-31    91.00 1/1   2,700    245,700 33 新北市 石碇區 雙溪 雙溪 237-3      2.00 1/1      500      1,000 34 新北市 石碇區 雙溪 雙溪 237-4  140.00 1/1  500      70,000 35 新北市 石碇區 豐林 　 932 20,039.99 1/7      500   1,431,428  合計         18,859,878 
　　　　　　
以上正本係照原本作成。
如對本裁定關於核定訴訟標的價額部分抗告，應於裁定送達後10
日內向本院提出抗告狀，並繳納抗告費新臺幣1,000元；關於命
補繳裁判費部分，不得抗告。
中　　華　　民　　國　　111 　年　　4 　　月　　21　　日
                            書記官  張祐誠